臺灣新北地方法院民事裁定
111年度輔宣字第21號
聲  請  人即
受輔助宣告人  吳靜委    


關   係   人  吳東霖    
                        住桃園市○○區○○○路000巷0弄00號0樓
上列聲請人聲請撤銷輔助宣告事件，本院裁定如下：
    主  文
一、本院102年度監宣字第741號宣告吳靜委（女，民國00年0月0
    日出生，身分證統一編號：Z000000000號）為受輔助宣告之
    人之裁定應予撤銷。
二、聲請程序費用由聲請人負擔。
    理  由
一、聲請意旨略以：聲請人吳靜委因精神疾病，前經本院於民國
    102年12月24日，以102年度監宣字第741號裁定宣告為受輔
    助宣告之人，並選定聲請人之兄即關係人吳東霖為輔助人在
    案。現聲請人經規則就診，病情穩定，已能處理自己事務，
    故輔助宣告之原因業已消滅，爰依法聲請撤銷輔助宣告等語
    。　　
二、按「對於因精神障礙或其他心智缺陷，致其為意思表示或受
    意思表示，或辨識其意思表示效果之能力，顯有不足者，法
    院得因本人、配偶、四親等內之親屬、最近一年有同居事實
    之其他親屬、檢察官、主管機關或社會福利機構之聲請，為
    輔助之宣告。」、「受輔助之原因消滅時，法院應依前項聲
    請權人之聲請，撤銷其宣告。」，民法第15條之1第1項、第
    2項定有明文。
三、本院之判斷
（一）聲請人吳靜委前經本院以102年度監宣字第741號裁定宣告
      為受輔助宣告之人，並選定聲請人之兄即關係人吳東霖為
      輔助人在案等情，有戶籍謄本等件為證，並經本院依職權
      調閱上開卷宗核閱無訛。
（二）聲請人主張，其按時返診服藥治療，病況穩定，身體及精
      神狀況已回復至可處理自己日常事務之狀態，具有獨立判
      斷事物之能力等情，業據聲請人到陳述明確（見輔宣字卷
      第64頁至第65頁），並提出衛生福利部臺北醫院診斷證明
      說以佐其說（見輔宣字卷第8頁），復經鑑定人即亞東紀
      念醫院精神科醫師於111年5月5日審驗聲請人之心神狀況
      後，結果略以：「…精神狀態：吳女（即聲請人）在弟弟
      陪同下進行精神鑑定，於精神狀態檢查時吳女意識清醒，
      外觀衣著清潔，可配合鑑定，吳女之理解力尚可，情緒尚
      稱平穩，語速正常，鑑定過程中未見明顯幻覺相關行為，
      鑑定時吳女也否認近期有明顯幻聽干擾，其否認存有系統
      化之妄想内容，吳女提及過世父親時會眼眶含淚，表示想
      念父親，父親生病時都是自己在照顧，以及父親過去最疼
      愛自己等情事，弟弟表示近年來吳女精神症狀穩定，情緒
      平穩，生活上多可自理，能自行服藥，可做家事，自行領
      錢，煮三餐等。據吳女陳述，過去發病時會情緒不穩定，
      弟弟也表示受到很多壓力時，吳女會一直碎碎念，說的話
      不知是真是假，容易離題，過去會說跟夫家的人有衝突，
      以及先生外遇等事，吳女否認現存有自傷自殺或殺人的意
      念。吳女希望撤銷宣告，其自述『申請撤銷宣告』是因為『
      怕對工作不方便』希望能撤銷輔助宣告。吳女的弟弟也表
      示贊成撤銷宣告。綜合以上所述，吳女係一思覺失調症患
      者。其目前精神病症之症狀穩定，整體認知功能屬中下程
      度，與一般人相較無明顯缺損，其為意思表示或受意思表
      示，或辨識其意思表示效果之能力，並未達明顯缺損，建
      議撤銷宣告。…」等情，有亞東紀念醫院精神科專科醫師
      潘怡如出具之精神鑑定報告書等件在卷可參（見輔宣字卷
      第67頁至第71頁）；另關係人即輔助人吳東霖亦到庭陳稱
      ：同意撤銷該輔助宣告，聲請人的狀況已經有比較好，家
      人也都同意撤銷輔助宣告等語（見輔宣字卷第64頁至第65
      頁），足認聲請人之主張，應堪採信。
（三）本院綜合上開事證，參酌前揭鑑定意見，並當庭審驗聲請
      人之狀況，認聲請人目前為意思表示或受意思表示，或辨
      識其意思表示效果之能力，非顯有不足者，聲請人原受輔
      助宣告之原因，現已消滅。從而，聲請人聲請撤銷本院10
      2年度監宣字第741號裁定之輔助宣告，為有理由，應予准
      許。
四、依家事事件法第177條第2項、第164條第2項，裁定如主文。
中　　華　　民　　國　　111 　年　　6 　　月　　23　　日
                    家事法庭    法  官  李政達
以上正本係照原本作成。
如不服本裁定，應於送達後10日內向本院提出抗告狀，並繳納抗
告費新臺幣1,000元。
中　　華　　民　　國　　111 　年　　6 　　月　　23　　日
                                書記官  劉春美